【裁判字號】    90,上易,267
【裁判日期】    891207
【裁判案由】    違反臺灣地區與大陸地區人民關係條例
【裁判全文】
臺灣高等法院臺南分院刑事判決               九十年度上易字第二六七號    Ｃ
      上  訴  人
      即  被  告  甲  ○  ○
右上訴人因違反臺灣地區與大陸地區人民關係條例案件，不服臺灣臺南地方法院八十
九年度易字第二八八七號中華民國八十九年十二月七日第一審判決（起訴案號：臺灣
臺南地方法院檢察署八十九年度偵字第一０三五八號）提起上訴，本院判決如左：
      主      文
上訴駁回。
      事      實
一、甲○○原係大陸地區人民黃九英之夫（二人於民國八十九年五月二十二日在大陸
    地區辦理結婚登記），黃九英有意在台灣就業，甲○○明知不得居間介紹他人
    僱用大陸地區人民在臺灣地區從事未經許可之工作之規定，竟於八十九年八月十
    九日二十一時許，居間介紹不知情之陳紅緞以每小時新台幣（下同）九百元（黃
    九英取得六百元，餘由「百樂舞廳」抽成）之薪資，僱用黃九英在位於台南市○
    ○路○段六七三號之「百樂舞廳」從事未經許可之陪舞工作四小時。嗣於八十九
    年八月二十六日十九時二十分許，甲○○與黃九英於台南市○區○○街德東街口
    發生衝突，經黃九英報警後，循線查悉上情。
二、案經台南市警察局第一分局報告台灣台南地方法院檢察署檢察官偵查起訴。
      理      由
一、訊據上訴人即被告甲○○固坦承於前開時地攜同黃九英至「百樂舞廳」先與陳紅
    緞商議黃九英至該舞廳上班情事，惟辯稱係黃九英自己願意的，提議至「百樂舞
    廳」上班的，伊並未以強迫方式要求黃九英至該舞廳上班等語。經查：被告甲○
    ○於八十九年八月十九日二十一時許，與黃九英偕同至前開「百樂舞廳」，並由
    被告甲○○入內先與該舞廳負責人即陳紅緞詢問黃九英是否可至該處上班，嗣經
    陳紅緞告知薪資等制度後，黃九英即於該日上班四小時等情，業據被告於原審審
    理時自承不諱，核與黃九英於警訊中及陳紅緞於警訊及偵審中所供均相符，被告
    此部分之自白與事實相符，堪以採信。依此，被告甲○○既有代黃九英至百樂舞
    廳內與被告陳紅緞商議黃九英上班條件等情，被告甲○○所為自已該當臺灣地區
    與大陸地區人民關係條例第十五條第五款規定之居間介紹他人僱用大陸地區人民
    在臺灣地區從事未經許可之工作之要件。縱被告甲○○並未施用強暴脅迫等手段
    ，且已經黃九英本人同意，仍無解於被告甲○○因違反前開條例第十五條第五款
    居間介紹之犯行。應依同條例八十三條第一項論以刑責。被告甲○○所辯，尚無
    可採，其犯行明確，堪以認定。
二、查被告甲○○居間介紹他人僱用大陸地區人民在臺灣地區從事未經許可之工作，
    核其所為係違反台灣地區與大陸人民關係條例等十五條第五款不得居間介紹他人
    僱用大陸地區人民在臺灣地區從事未經許可之工作之規定，應依同法第八十三第
    一項之規定予以處罰。原審適用臺灣地區與大陸地區人民關係條例第八十三條第
    一項、第十五條第五款，刑法第十一條前段、第四十二條第二項，罰金罰鍰提高
    標準條例第二條，審酌被告犯罪動機、手段、黃九英僅工作四小時而已，及承認
    部分犯行之態度等一切情狀，量處罰金新台幣二萬元，並諭知易服勞役之折算標
    準。經核認事用法俱無不合，量刑亦稱妥適，被告上訴意旨仍執陳詞否認犯罪，
    空言指摘原判決不當，為無理由，應予駁回。
據上論結，應依刑事訴訟法第三百六十八條，判決如主文。
本案經檢察官邱克斌到庭執行職務。
中    華    民    國      九十      年      三      月      二十一      日
                                  臺灣高等法院臺南分院刑事第一庭
                                      審判長法官  鄭    文    肅
                                            法官  黃    三    哲
                                            法官  黃    聰    明
右正本證明與原本無異。
不得上訴。
                                      法院書記官  周    美    莉
中    華    民    國      九十      年      三      月     二十一       日


司法院資訊處製作；財團法人民間司法改革基金會備份。
